臺灣桃園地方法院刑事判決　　　　　　　　　　　　　九十一年度訴緝字第二三號
　　公　訴　人　臺灣桃園地方法院檢察署檢察官
　　被　　　告　乙○
　　（原名劉麗玲）
右列被告因偽造文書等案件，經檢察官提起公訴（九十一年度訴緝字第二三號），本
院判決如左：
    主  文
乙○連續行使偽造私文書，足以生損害於他人，累犯，處有期徒刑肆月，如易科罰金
以參佰元折算壹日。附表所示各筆刷卡購物時偽造之「甲○○」名義簽帳單顧客存根
聯柒張及銀行存根聯、特約商店存根聯上偽造之「甲○○」簽名署押各壹拾肆枚，均
沒收。
    事  實
一、乙○（原名劉麗玲）於民國八十二年三月二日因賭博案件經本院判處有期徒刑三
    月，如易科罰金以三百元折算一日，八十二年五月六日確定，八十二年六月十八
    日易科罰金執行完畢，於八十三年一月十四日因違反肅清煙毒條例案件經本院判
    處有期徒刑三年三月確定，八十三年一月十四日送監執行，指揮書執行完畢日期
    八十五年十二月二十九日，縮刑期滿日期為八十五年十二月九日，八十四年五月
    十八日縮短刑期假釋出獄。乙○於九十年三月二十五日下午騎駛機車至桃園縣中
    壢市中壢火車站附近辦事，將機車停妥後，見機車旁之垃圾桶放置處地上散落甲
    ○○所有，甫於當日上午十時三十分許在桃園縣新屋鄉永安濱海樂園停車場內，
    連同現金新台幣（下同）一萬五千元至二萬元遭竊之甲○○身分證件、卡號00
    00000000000000號台南區中小企業銀行信用卡，乙○將上開甲○
    ○身分證及信用卡拾起後，因思持用甲○○信用卡刷卡付帳詐購財物變現，基於
    為自己不法所有之意圖，身分證丟棄地上，而上開拾得之甲○○卡號00000
    00000000000號信用卡則侵占入己用，旋即基於意圖為自己不法之所
    有之詐欺及行使偽造私文書之概括犯意，連續於附表所示之時間至附表所示之刷
    卡地點之信用卡特約商店，分別購買如附表所示之商品，而於結帳時持用上開經
    拾得之署名「甲○○」之台南企銀信用卡予各特約商店不知情之不詳姓名之店員
    以刷卡消費，各該店員均誤乙○為甲○○而讓其刷卡，乙○即均以複寫方式同時
    在簽帳單顧客存根聯、特約商店存根聯及銀行存根聯上偽簽「童愛玲」署押，一
    次完成三聯甲○○名義之簽帳單私文書，並持其中特約商店存根聯及銀行存根聯
    向特約商店行使，足以生損害於發卡之台南企銀及甲○○本人，且令不知情之如
    附表所示特約商店誤信持該偽造之簽帳單銀行存根聯足以表示甲○○已在各該特
    約商店消費如簽帳單所載之金額，可轉向發卡銀行請款，要求先行墊付其消費金
    額，而使各該特約商店陷於錯誤而交付乙○所購買財物，總計其消費之金額計新
    台幣（下同）四萬八千二百八十九元，足以生損害於台南企銀及甲○○（消費時
    間、地點、金額均如附表所示)。其中乙○於附表編號七所示之時間－九十年三
    月二十五日晚上，持前開拾得之甲○○信用卡至位於桃園縣大溪鎮松樹廿一之三
    號之「大興隆賣場」擬以相同方式詐購商品時，因該賣場櫃臺人員邱靜儀察覺有
    異欲核對其身份，致未得手倉皇離去，而前揭已詐得財物，則向不詳姓名年籍之
    人換現後，花用殆盡，而甲○○上開信用卡亦為其隨手拋棄於不明處所。嗣經甲
    ○○發現遭竊報警後，為警循線調得「大興隆賣場」監視錄影帶而查獲乙○涉案
    。
二、案經台南縣警察局新營分局報告臺灣桃園地方法院檢察署檢察官偵查起訴。
    理  由
一、右揭犯罪事實，迭據被告乙○於警、偵訊及本院審裡中均供承不諱，且據被害人
    甲○○、證人邱靜儀於警訊中證述甚詳，此外，並有如附表編號一、二、三、四
    、五、六、八所示偽造「甲○○」簽帳單之特約商店存根聯影本七紙附卷可稽，
    台南縣警察局新營分局柳營分駐所受理各類案件紀錄表及台南區中小企業銀行卡
    號0000000000000000號信用卡遭冒刷明細、台南區中小企業銀
    行消費明細記繳款通知單一份附卷足稽，另有被告持前開信用卡在「大興隆賣場
    」購物持該信用卡結帳時遭監視錄影器拍錄之照片二紙卷可稽，本件事證明確，
    被告上揭犯行，洵堪認定。
二、按信用卡之持卡人在簽帳單上簽名，係證明其確已消費該簽帳單上所載金額並予
    收受，係屬刑法第二百十條規定之私文書，被告侵占持用前開甲○○遭竊之信用
    卡購物，而偽造甲○○之署押於信用卡簽帳單上，並將之交回或輾轉交回發卡銀
    行，核其所為，係犯刑法第二百十六條行使第二百十條之行使偽造私文書罪、同
    法第三百三十九條第一項之詐欺取財罪及第三百三十七條之侵占遺失物罪。其偽
    造署押之行為為偽造私文書之部分行為，而偽造私文書之低度行為為行使偽造私
    文書之高度行為所吸收，均不另論罪。公訴人雖對於被告於附表編號八所示之時
    、地持用拾得之甲○○信用卡加油刷卡付帳而於簽帳單偽簽「甲○○」完成甲○
    ○名義之簽帳單私文書進而持用付帳之行為未予起訴，惟與本案業經公訴人起訴
    之犯罪事實，時間緊接，犯罪構成要件相同，顯係基於概括之犯意為之，有連續
    犯之關係，屬裁判上一罪，基於審判不可分原則，本院自得一併予以審理，併此
    敘明。又被告先後多次行使偽造私文書及詐欺犯行，均時間緊接，罪名相同，顯
    係基於概括犯意反覆為之，應依連續犯之規定論以一罪，並加重其刑。又被告所
    犯前開三罪間，有方法結果之牽連犯關係，屬裁判上一罪，應依牽連犯之規定，
    從一重之連續行使偽造私文書罪處斷。又被告於八十二年三月二日因賭博案件經
    本院判處有期徒刑三月，如易科罰金以三百元折算一日，八十二年五月六日確定
    ，八十二年六月十八日易科罰金執行完畢，於八十三年一月十四日因違反肅清煙
    毒條例案件經本院判處有期徒刑三年三月確定，八十三年一月十四日送監執行，
    指揮書執行完畢日期八十五年十二月二十九日，縮刑期滿日期為八十五年十二月
    九日，八十四年五月十八日縮短刑期假釋出獄，有刑案資料作業系統集中查詢報
    表－身分證字號相同者被告前科資料、臺灣桃園地方法院檢察署刑案資料查註記
    錄表、臺灣高等法院被告全國前案紀錄表及臺灣高等法院檢察署刑案紀錄簡覆表
    在卷可認，其於五年內再犯前開有期徒刑之罪，為累犯，應依刑法第四十七條規
    定遞加重其刑。爰審酌被告犯罪動機、目的、手段、詐騙金額、犯罪後尚未賠償
    發卡銀行台南區中小企業銀行所受之損失及與被害人甲○○達成民事和解及其犯
    罪後坦承犯行等一切情狀量處如主文所示之刑，並諭知易科罰金之折算標準，以
    示懲儆。
三、如附表所示偽造「甲○○」名義之簽帳單之顧客存根聯共七紙雖未扣案，因屬被
    告所有，並為其犯罪所用或所得之物，但既無證據證明業已滅失，爰均依刑法第
    三十八條第一項第三款，宣告沒收，至於簽帳單顧客存根聯上偽造之「甲○○」
    署押則毋庸為重複沒收之諭知。另如附表所示各筆簽帳單之銀行存根聯、特約商
    店存根聯上偽造之「甲○○」署押各七枚，應依刑法第二百十九條為沒收之宣告
    。
據上論斷，應依刑事訴訟法第二百九十九條第一項前段，刑法第五十六條、第二百十
六條、第二百十條、第三百三十七條、第三百三十九條第一項、第五十五條、第四十
七條、第四十一條第一項前段、第二百十九條、第三十八條第一項第三款，罰金罰鍰
提高標準條例第一條前段、第二條，判決如主文。
本案經檢察官吳廣莉到庭執行職務。
中      華      民      國    九十一      年      四      月     八     日
                                      臺灣桃園地方法院刑事第五庭
                                          法  官  林  婷  立
右正本證明與原本無異。
如不服本判決，應於判決送達後十日內向本院提出上訴狀( 應附繕本 )，上訴於
臺灣高等法院。
                                          書記官  黃  子  祝
中      華      民      國    九十一      年      六      月    三     日
附表：被告使用卡號0000000000000000號信用卡盜刷明細
編號 刷卡時間    特約商店   詐欺所得物品名稱  簽帳單金額
                                             （新台幣元）
一、 九十年三月  屈臣氏中   不詳              七三○元
     二十五日下  壢分公司
     午十時三十
     分
二、 九十年三月  來來百貨   不詳              三三五○元
     二十五日下  中壢分公
     午五時五十  司（中壢
   八分        市○○○
                 路八八號
三、 九十年三月  同上       不詳              五六二五元
     二十五日下
     午六時十八
     分
四、 九十年三月  同上       不詳              三六二○元
     二十五日下
     午六時三十
     七分
五、 九十年三月  同上       不詳              三○二二五元
     二十五日晚
     上
六、 九十年三月  遠東百貨   不詳              四二三九元
     二十五日晚  公司中壢
     上九時二十  分公司
     四分
七、 九十年三月  大興隆賣   不詳              因櫃台結帳人員
     二十五日晚  場（大溪  （價值約           邱靜儀發現信用
     上          鎮仁善里   二萬餘元          卡持卡人甲○○
                 松樹二一   之商品）          年約五十多歲，
                 之三號）                     與被告顯不相符
                                              加以詢問並要求
                                              檢核身分證件，
                                              被告遂藉詞離開
                                              而未得逞。
八、 九十年三月  長江加油   汽油              五○○元
     二十六日七  站（中壢
     時十二分    市）
論罪科刑法條：
刑法第二百十條
偽造、變造私文書，足以生損害於公眾或他人者，處五年以下有期徒刑。
刑法第二百十六條
行使第二百十條至第二百十五條之文書者，依偽造、變造文書或登載不實事項或使登
載不實事項之規定處斷。
刑法第二百二十條
在紙上或物品上之文字、符號、圖畫、照像，依習慣或特約，足以為表示其用意之證?
明者，關於本章及本章以外各罪，以文書論。                                   ?
錄音、錄影或電磁紀錄，藉機器或電腦之處理所顯示之聲音、影像或符號，足以為表?
示其用意之證明者，亦同。
稱電磁紀錄，指以電子、磁性或其他無法以人之知覺直接認識之方式所製成之紀錄，?
而供電腦處理之用者。
刑法第三百三十五條第一項
意圖為自己或第三人不法之所有，而侵占自己持有他人之物者，處五年以下有期徒刑
、拘役或科或併科一千元以下罰金。
刑法第三百三十九條
意圖為自己或第三人不法之所有，以詐術使人將本人或第三人之物交付者，處五年以?
下有期徒刑、拘役或科或併科一千元（已提高十倍為一萬元）以下罰金。
以前項方法得財產上不法之利益或使第三人得之者，亦同。
前二項之未遂犯罰之。
